臺灣臺北地方法院刑事附帶民事訴訟判決
　　　　　　　　　　　　　　　　　　100年度附民字第515號
原　　　告　光武大廈管理委員會
法定代理人　陳榮東
送達代收人　蔡佳秀
被　　　告　良福保全股份有限公司
法定代理人　陳春銅
上列被告因業務侵占案件（100 年度易字第2175號），經原告提
起附帶民事訴訟，請求損害賠償，本院判決如下：
    主  文
原告之訴及假執行之聲請均駁回。
    事  實
一、原告方面：林家民自民國96年5 月10日起至99年10月27日止
    ，擔任被告良福保全股份有限公司派駐「光武大廈」之保全
    組長，負責向光武大廈住戶收取管理費，詎林家民竟利用代
    收管理費之便，將其於96年5 月至99年9 月間所收取之住戶
    管理費合計新臺幣（下同）218 萬1200元予以侵占入己，被
    告依民法第184 條第1 項、第188 條第1 項前段之規定，自
    應與林家民負連帶損害賠償責任，並聲明：(一)被告及林家民
    應連帶給付原告218 萬1200元，及自起訴狀繕本送達被告及
    林家民之翌日起至清償日止，按年息百分之5 計算之利息。
    (二)訴訟費用由被告及林家民負擔。(三)原告願供擔保請准宣告
    假執行等語。
二、被告方面：被告未為任何聲明或陳述，亦未提出任何書狀。
    理  由
一、按法院認為原告之訴不合法或無理由者，應以判決駁回之；
    因犯罪而受損害之人，於刑事訴訟程序得附帶提起民事訴訟
    ，對於被告及依民法負賠償責任之人，請求回復其損害；前
    項請求之範圍，依民法之規定，刑事訴訟法第502 條第1 項
    、第487 條第1 項、第2 項分別定有明文。又前揭第487 條
    第1項 所定附帶民事訴訟之對象，除刑事被告外，固兼及於
    依民法負損害賠償責任之人，惟附帶民事訴訟之原告所主張
    之共同加害人，必以在刑事訴訟程序中經認定係共同侵權行
    為之人，始得謂為依民法負賠償責任之人，否則對之提起附
    帶民事訴訟，即難謂為合法（最高法院99年度台抗字第480
    號、96年度台上字第978 號裁定參照）。
二、經查，本院就檢察官起訴林家民涉犯業務侵占罪部分，固於
    100 年12月30日判決認定林家民犯業務侵占罪，處有期徒刑
    1 年6 月，有100 年度易字第2175號刑事判決書1 份可參。
    惟上開刑事判決並未認定被告良福保全股份有限公司為共同
    侵權行為之加害人，亦未認定被告依民法第188 條第1 項規
    定為應負連帶損害賠償責任之人，揆諸上開說明，被告顯非
    本案刑事案件中依民法規定應負賠償責任之人，自不得對之
    提起附帶民事訴訟。是以，原告對被告提起本件附帶民事訴
    訟，顯非合法，應予駁回。其假執行之聲請，亦失所附麗，
    應併予駁回。
據上論結，依刑事訴訟法第502 條第1 項前段，判決如主文。
中    華    民    國  100     年    12    月    30    日
                  刑事第十三庭  法  官   吳佳樺
上正本證明與原本無異。
如不服本判決，應於收受送達後10日內向本院提出上訴書狀。
                                書記官   林碧華
中    華    民    國   100    年    12    月    30    日